【裁判字號】    91,易,475
【裁判日期】    920108
【裁判案由】    傷害
【裁判全文】
臺灣宜蘭地方法院刑事判決                          九十一年度易字第四七五號
    公  訴  人  臺灣宜蘭地方法院檢察署檢察官
    被      告  甲○○  女  三.
右列被告因傷害案件，經檢察官提起公訴（九十一年度偵字第二六七九號），本院判
決如左：
    主  文
甲○○傷害人之身體，處罰金貳仟元，罰金如易服勞役，以參佰元折算壹日。
    事  實
一、甲○○與乙○○原係夫妻關係，於民國九十一年九月二十八日上午十一時許，在
    宜蘭縣羅東鎮○○路七十八號龍鳳堡速食店內，因細故發生爭執，甲○○竟基於
    傷害之犯意，持所穿著之涼鞋毆打乙○○肩部等處，造成乙○○受有頭皮三乘以
    三公分、左肩十乘以三公分、右肩十乘以三公分、背部十五乘以四公分、三乘以
    二公分、五乘以四公分等多處挫傷、紅腫之傷害。
二、案經被害人乙○○訴由宜蘭縣警察局羅東分局報請臺灣宜蘭地方法院檢察署檢察
    官偵查起訴。
    理  由
一、右揭事實，業據被告甲○○於本院調查及審理時坦誠不諱，且經告訴人乙○○指
    訴甚詳，而告訴人於九十一年九月二十八日當日即前往財團法人天主教靈醫會羅
    東聖母醫院驗傷結果，確受有如事實欄所示之傷害，此有財團法人天主教靈醫會
    羅東聖母醫院九十一年十月一日診斷證明書一紙在卷可稽，且上述診斷書記載之
    受傷情形與告訴人所指受毆擊之方法吻合，應非虛偽。況告訴人歷次於偵審中自
    由連續之陳述，對於本案案發情節之描述均甚具體、詳盡，且言詞表達方式亦非
    千篇一律而有事後捏造記誦之嫌，足認其指述情節與事實相符，並與被告任意性
    自白之事實相符，堪信為真實。綜上所述，本件事證已明，被告犯行堪以認定。
二、核被告甲○○所為，係犯刑法第二百七十七條第一項之傷害罪。被告係手持涼鞋
    毆打告訴人，此經被告自承在卷，且無積極證據足資認定被告確持木棍毆打告訴
    人，故公訴人認被告係手持木棍毆打告訴人，尚有未洽，併此敘明。爰審酌被告
    因雙方原為夫妻，一時發生爭執，即出手毆人成傷，侵害他人身體法益尚屬輕微
    ，及其犯罪動機、手段、犯後坦承犯行之態度等一切情狀，量處如主文所示之刑
    ，並諭知罰金易服勞役之折算標準。
據上論斷，應依刑事訴訟法第二百九十九條第一項前段，刑法第二百七十七條第一項
、第四十二條第二項，罰金罰鍰提高標準條例第一條、第二條前段，判決如主文。
本案經檢察官賴慶祥到庭執行職務
中        華        民        國    九十二    年    一    月      八    日
                                臺灣宜蘭地方法院刑事第一庭
                                    審判長法  官    林  明  山
                                          法  官    辜  漢  忠
                                          法  官    鄭  貽  馨
右正本證明與原本無異。
如不服本判決，應於判決送達後十日內向本院提出上訴狀( 應附繕本 )。
                                          書記官    陳  憲  文
中        華        民        國    九十二    年    一    月      十    日
附錄論罪法條
刑法第二百七十七條第一項
 (普通傷害罪)
傷害人之身體或健康者，處三年以下有期徒刑、拘役或一千元以下罰金。


司法院資訊處製作；財團法人民間司法改革基金會備份。
